臺灣高雄地方法院民事判決　　　　　　 95年度重訴字第483號
原　　　告　甲○○
　　　　　　庚○
共同
訴訟代理人　林敏澤律師
　　　　　　陳慧敏律師
被　　　告　丁○○
　　　　　　戊○○
共同
訴訟代理人　陳正男律師
　　　　　　朱淑娟律師
　　　　　　侯勝昌律師
被　　　告　乙○○
上列當事人間清償債務事件，本院於民國96年7 月20日言詞辯論
終結，判決如下：
    主  文
被告丁○○、乙○○應連帶給付原告甲○○新台幣壹仟柒佰萬元
及自民國九十六年三月九日起至清償日止，按週年利率百分五計
算之利息。
被告丁○○、乙○○應於民國九十八年十一月十一日連帶給付原
告甲○○新台幣貳佰伍拾萬元。
被告丁○○、乙○○應連帶給付原告庚○新台幣佰萬元及自民
國九十六年三月九日起至清償日止，按週年利率百分之五計算之
利息。
原告其餘之訴駁回。
訴訟費用由被告丁○○、乙○○連帶負擔百分之九十，餘由原告
負擔。
本判決第一項、第三項於原告甲○○、庚○各以新台幣伍佰柒拾
萬元、新台幣壹佰萬元供擔保後，得假執行；但被告丁○○如各
以新台幣壹仟柒佰萬元或等值之有價證券、新台幣佰萬元或等
值之有價證券供擔保後，得免為假執行。
原告其餘假執行之聲請駁回。
    事實及理由
壹、程序方面：
一、按訴狀送達後，原告不得將原訴變更或追加他訴，但不甚礙
    被告之防禦及訴訟之終結者，不在此限，民事訴訟法第255
    條第1 項第7 款定有明文。本件(1)原告甲○○原就如附表編
    號1 至3 、11至15所示支票，就被告3 人依侵權行為法律關
    係請求，就被告乙○○、丁○○另依票據法律關係請求，就
    被告乙○○再依消費借貸之法律關係請求，嗣於起訴狀送達
    後，變更就如附表編號1 至8 支票，就被告為上開侵權行為
    、票據法律關係、消費借貸法律關係為擇一之請求，經核變
    更前、後之基礎事實相似，不甚礙被告防禦及訴訟終結，依
    上規定，尚無不合；(2)原告原依侵權行為向被告3 人請求，
    就被告乙○○、丁○○另依票據法律關係請求，就被告乙○○再依消費借貸之法律關係請求，嗣於起訴狀送達後之言詞
    辯論前，始追加就被告丁○○、戊○○併依消費借貸之法律
    關係為請求，經核追加部分之基礎事實，與原有被告乙○○
    消費借貸及被告丁○○、戊○○侵權行為部分之事實均相關
    連，且追加前即已為相關調查，不甚礙被告防禦及訴訟終結
    ，依上規定，亦無不合。
二、被告乙○○經合法通知，未於言詞辯論期日到場，核無民事
    訴訟法第386 條各款所列情形，爰依原告之聲請，由其一造
    辯論而為判決。
貳、實體方面：
一、原告主張：被告乙○○自民國94年起，陸續持被告丁○○所
    簽發之支票向原告2 人借錢，並將支票背書後交付原告2 人
    ，以為借款之清償，直至95年8 、9 月間，共計向原告甲○○借款5 千多萬元，向原告庚○借款1 千多萬元，出面借錢
    者雖僅被告乙○○，然實際借錢者除被告乙○○外，尚包含
    被告丁○○、戊○○，依消費借貸之法律關係，原告甲○○
    請求被告3 人連帶給付如附表編號1 至8 所示支票金額之消
    費借貸款，原告庚○請求被告3 人連帶給付如附表編號9、
    10所示支票金額其中300 萬元之消費借貸款；又如附表編號
    1 至10所示支票除編號8 外均經提示而未獲付款，編號8所
    示支票雖未屆發票日，被告丁○○之支票帳戶既已被列為拒
    絕往來戶，屆期即有未受給付之虞，是依票據之法律關係，
    由原告甲○○向被告丁○○請求如附表編號1 至8 所示支票
    之票款，而其中附表編號1 至6 所示支票，均經被告乙○○
    背書轉讓，並請求被告乙○○連帶給付，由原告庚○向被告
    丁○○請求如附表編號9 、10所示支票票款中之300 萬元，
    而該2 張支票均經被告乙○○背書轉讓，並請求被告乙○○
    連帶給付；且被告戊○○、丁○○、乙○○明知已週轉不靈
    ，無力清償債務，尚共謀以借款之名行詐騙之實，依侵權行
    為之法律關係，原告甲○○請求被告3 人連帶賠償如附表編
    號1 至8 所示支票金額之損害，原告庚○請求被告3 人連帶
    給付如附表編號9 、10所示支票金額其中300 萬元之損害，
    各原告就各被告均聲請擇一為有利之判決。並聲明：(一)被告
    應連帶給付原告甲○○1,950 萬元及自起訴狀繕本送達最後
    一名被告翌日起至清償日止，按年息5 ％計算之利息；(二)被
    告應連帶給付原告庚○300 萬元及自起訴狀繕本送達最後一
    名被告翌日起至清償日止，按年息5 ％計算之利息；(三)原告
    願供擔保，請准宣告假執行。
二、被告丁○○、戊○○抗辯：附表編號1 至10所示支票雖為被
    告丁○○所簽發，然本件消費借貸關係之借款人為被告乙○○，與被告丁○○、戊○○無關；被告丁○○參與被告乙○○投資法拍屋生意，亦受有損害，未與被告乙○○合謀詐騙
    ，且與被告乙○○投資法拍屋者為被告丁○○，被告戊○○
    並未參與，尤無同謀詐騙之可言。並聲明：(一)原告之訴及假
    執行之聲請均駁回；(二)如受不利判決，請准提供現金或等值
    之有價證券為擔保免為假執行。被告乙○○未於言詞辯論期
    日到場，亦未提出書狀作何答辯或爭執。
三、原告就其主張被告乙○○持被告丁○○所簽發如附表編號1
    至8 及編號9 、10所示支票，分別向原告甲○○、庚○借錢
    ，除編號7 、8 所示支票外，上開支票均經被告乙○○背書
    轉讓，如附表編號1 至7 、9 、10所示支票經提示付款均遭
    退票，被告丁○○已被列為拒絕往來戶之事實，已提出支票
    10 份 、退票理由單9 份（詳卷【一】第7 頁、8 頁、14頁
    、卷【二】第193 頁至197 頁）為證，並有合作金庫商業銀
    行七賢分行函（下稱七賢分行）96年5 月14日合金七賢字第
    096000 2134 號函附卷可稽（詳卷【二】第171 頁），且為
    被告丁○○、戊○○所不爭執，而被告乙○○已於相當時期
    受合法之通知，而於言詞辯論期日不到場，亦未提出準備書
    狀作何答辯或爭執，自堪信為真實。而被告丁○○、戊○○
    仍執上開情詞置辯，則本件爭執即在於：(一)原告請求被告丁○○給付有無理由？(二)原告請求被告乙○○給付有無理由？
    (三)原告請求被告戊○○給付有無理由？本院分述判斷意見如
    下：
  (一)關於原告請求被告丁○○給付有無理由：
    按在票據上簽名者，依票上所載文義負責，票據法第5 條第
    1 項定有明文。本件被告丁○○為如附表編號1 至10所示支
    票之發票人，且除如附表編號8 所示支票外，上開支票均已
    屆發票日，並經提示付款而遭退票，此為被告丁○○所不爭
    之事實，則原告甲○○請求被告丁○○給付如附表編號1至7
    所示支票之票款及法定遲延利息，原告庚○請求被告丁○○
    給付如附表編號9 、10所示支票之票款及法定遲延利息，依
    法即無不合。而如附表編號8 所示支票，發票日為98年11月
    11 日 ，尚未屆發票日，然被告丁○○所簽發支票既有至少
    如上所示未能付款而遭退票之情形，並被列為拒絕往來戶，
    是原告甲○○主張其執有之該支票屆期有未能受給付之虞，
    提起將來給付之訴，依法亦無不合，自應由被告丁○○於屆
    發票日之98年11月11日，給付該部分票款，惟原告甲○○請
    求該支票法定遲延利息部分，因發票日尚未屆至，不符給付
    遲延之要件，自無理由。又本件原告係對被告丁○○依票據
    、消費借貸、侵權行為之法律關係，訴請擇一為有利之判決
    ，而被告丁○○既須負給付票款之責任，則就消費借貸、侵
    權行為之法律關係，本院即無再予審認之必要。
  (二)關於原告請求被告乙○○給付有無理由：
    按借用人應於約定期限內，返還與借用物種類、品質、數量
    相同之物，民法第478 條前段定有明文。本件消費借貸既係
    約定交付如附表編號1 至10所示支票，由原告屆期提示付款
    作為清償之方式，則發票日即借款到期日甚明，如附表編號
    1 至7 、9 、10所示支票，屆期提示既遭退票，則相關消費
    借款即屬未依約定期限受清償，原告自得依上開消費借貸契
    約之規定，請求借款人返還該部分應返還之消費借貸款，從
    而原告甲○○請求被告乙○○返還如附表編號1 至7 所示支
    票相關之借款及法定遲延利息，原告庚○請求被告乙○○給
    付如附表編號9 、10所示支票相關之借款及法定遲延利息，
    依法均無不合。而如附表編號8 所示支票尚未屆發票日，固
    顯示借款期限未屆至，然本件其餘支票提示付款後既遭退票
    ，該部分消費借貸款已無法依限返還，則未到期部分之消費
    借貸款，亦有屆期未能受給付之虞，原告甲○○提起將來給
    付之訴，依法亦無不合，惟請求法定遲延利息部分，因未屆
    清償期，不符給付遲延要件，自無理由。又本件原告係對被
    告乙○○依票據、消費借貸、侵權行為之法律關係，訴請擇
    一為有利之判決，而被告乙○○既須負返還消費借貸款之責
    任，則就票據、侵權行為之法律關係，本院即無再予審認之
    必要。
  (三)關於原告請求被告戊○○給付有無理由：
    1.按當事人互相表示意思一致者，無論其為明示或默示，契
      約即為成立；當事人對於必要之點，意思一致，而對於非
      必要之點，未經表示意思者，推定其契約為成立，關於該
      非必要之點，當事人意思不一致時，法院應依其事件之性
      質定之，民法第153 條定有明文。故契約之成立，須訂約
      人間就契約必要之點意思表示已一致，苟對契約必要之點
      未互為意思表示，或意思表示不一致，即無成立該契約之
      可言。本件依原告所主張，係被告乙○○持被告丁○○簽
      發之支票向其等借錢（詳卷【一】第4 頁），消費借貸契
      約當存在於原告與被告乙○○間，原告並未詳細說明其等
      與被告戊○○就如附表編號1 至10所示支票之相關消費借
      貸契約，有何互為意思表思一致之情形，亦未提出證據或
      聲請調查以實其說，則主張可依消費借貸之法律關係請求
      被告戊○○返還消費借貸款，依法即有未合。至原告雖以
      證人丙○○、己○○所證內容，認本件實際借款人，除被
      告乙○○外，尚含被告戊○○，然證人所證僅為被告乙○○執被告丁○○支票向其等借款之情形，尚難認被告丁○○、戊○○即有共同向原告借款之事實；且即如原告所主
      張，被告戊○○曾參與合作投資（戊○○否認參與投資，
      詳後述），然既未與原告有消費借貸之合意，亦難認被告
      戊○○須負本件消費借貸款之返還責任，併予敘明。
    2.又按因故意或過失，不法侵害他人之權利者，負損害賠償
      責任；故意以背於善良風俗之方法，加損害於他人者亦同
      ；數人共同不法侵害他人之權利者，連帶負損害賠償責任
      ，民法第184 條第1 項、第185 條第1 項前段固有明文；
      然損害賠償之債，以有損害之發生及有責任原因之事實，
      且二者之間，須有相當因果關係為成立要件；從而必須參
      與詐騙，且因該詐騙使人發生錯誤而受有損害，而該詐騙
      與損害間有因果關係，參與詐騙之人對於被害人因此所受
      之損害，始須負連帶賠償責任。而本件出名向原告2 人借
      錢者為被告乙○○，上開事實為原告2 人所自承，原告主
      張被告丁○○、戊○○參與共同詐騙之理由無非略以：被
      告乙○○、丁○○共同以借錢為由行詐騙之實，被告戊○○為被告丁○○之妻，平時代被告丁○○簽發用以共同詐
      騙之支票，被告乙○○就與被告丁○○合作投資所獲利潤
      均交付被告戊○○，94年6 月27日至95年1 月11日止，被
      告乙○○帳戶中兌現之25張支票，合計金額2,982 萬元，
      係由被告戊○○帳戶提示付款，如附表編號1 至7 、9 、
      10 所 示支票退票後，被告丁○○、戊○○即停用所使用
      之電話並出國等為主要理由。經查：
      (1)本件係由被告乙○○執被告丁○○所簽發之支票向原告
        2 人借款，原告2 人相信被告丁○○之信用，始出借如
        附表編號1 至10所示支票之相關借款，此為兩造所不爭
        之事實；原告2 人既係相信被告丁○○之信用始出借，
        而如附表編號1 至10所示支票確為被告丁○○所簽發之
        事實，為被告丁○○所不爭執，則已難認被告乙○○有
        詐騙之行為，或原告2 人在借款過程有何錯誤。況投資
        本有一定風險，是投資款之一部來自於借貸時，即難因
        事後投資失利無法償還借款，推論投資者借款時必有詐
        騙之故意；本件被告乙○○持被告丁○○簽發之支票向
        原告2 人借款投資，始於94年，迄95年年底退票時，已
        約2 年時間，此為原告2 人所自承（詳卷【一】第4 頁
        起訴狀事實及理由欄一），則依上所示，亦難因事後投
        資失利，支票退票無法償還借款，即認本件有詐騙之情
        形。從而原告2 人依侵權行為之法律關係請求損害賠償
        ，依法即有未合。
      (2)縱認本件原告2 人受詐騙，因錯誤交付金錢而受有損害
        ，惟查：
        原告主張被告戊○○曾代被告丁○○簽發支票之事實
          ，固為被告丁○○、戊○○所不否認，然辯稱戊○○
          如有代丁○○簽發支票之行為，係受丁○○所指示，
          所為屬夫妻日常家務代理行為（詳卷【二】第294 頁
          ）。而本件所涉之支票，每張金額高達200 萬元至
          250 萬元，且均屬投資所用，此為兩造所不爭之事實
          ，是相關之代簽票據行為，即難認與日常家務有關；
          然夫妻互為人生之伴侶，依常情，互為代勞之事務非
          必限於日常家務，且如未參與簽發票據之原因形成過
          程，簽發票據僅屬單純之勞務行為，自在夫妻互為代
          勞之範圍內，是自難因被告戊○○曾代簽票據，遽認
          對本件借款、投資有何積極參與，原告主張依代簽支
          票之情，可證被告戊○○曾參與投資，有共同詐騙之
          行為，自無理由。
        原告主張被告丁○○參與投資所獲之利潤，均由被告
          乙○○交付被告戊○○之情，為被告丁○○、戊○○
          所否認。而原告就其主張之上開事實，固提出主張為
          被告乙○○與原告甲○○之電話錄音譯文（詳卷【二
          】第234 頁）為證，且經提供錄音帶供被告丁○○、
          戊○○為錄音內容比對結果，除其中女說話者是否為
          被告乙○○尚有疑義外，錄音內容大致與譯文相符，
          亦有答辯狀1 份附卷可按（詳卷【二】第281 頁），
          然(甲)原告既未提出證據或聲請調查，以證實該錄音中
          女說話者確為被告乙○○，主張該譯文內容為被告李
          佩蓉之陳述已有可議；且(乙)被告乙○○並未具結就其
          所述負偽證罪責，是開女說話者即使為被告乙○○，
          亦難認該陳述有何證據價值；況(丙)依該譯文內容所載
          ，女說話者亦僅陳稱「中間獲利交給戊○○」、「我
          們與戊○○接洽，她拿票給我，我就把賺到的給郭美
          霞」、「戊○○賺了將近2 億元，我都與戊○○接洽
          的」等語，既未詳細說明與戊○○所接洽者為何事，
          則縱認上開所言均與本件支票有關，戊○○所負責接
          洽者，究為涉及投資決策之核心事項，或僅係末端之
          代收、代付工作，即仍有未明，且該女說話者並未提
          及被告戊○○有何詐騙，或有其他不法侵權行為，則
          該女說話者即使為被告乙○○，上開錄音及譯文仍難
          為被告戊○○有詐騙或其他不法侵害原告之實質證明
          。
        原告另主張94年6 月27日自起至95年1 月11日止，被
          告乙○○簽發之25張支票，合計金額2,982 萬元，係
          由被告戊○○帳戶提示付款之事實，有七賢分行函及
          所附戊○○帳戶往來交易明細表（詳卷【二】第126
          頁）、合作金庫商業銀行光華分行函及所附乙○○帳
          戶存款分戶交易明細表（詳卷【一】第186 頁）在卷
          可稽（詳細比對詳卷【二】第207 頁起），且為被告
          丁○○、戊○○所不爭執，惟辯稱，戊○○自94年1
          月31日起至95年2 月15日止，合計轉入丁○○帳戶
          2,936 萬元，並提出丁○○帳戶資料1 份（詳卷【二
          】第250 頁起）為證，原告對該帳戶資料之形式亦無
          爭執，是上開主張、所辯之事實均堪信為真實。而依
          傳統習慣，夫妻間常有財務不分或共同理財之情形，
          個別財務非必獨立，而依上開戊○○帳戶約1 年間轉
          入丁○○帳戶將近3 千萬元之情形，該金額已超越一
          般給付家用之情形，足見該夫妻2 人間之銀行存款帳
          戶，亦有共同使用之情形，則即使本件丁○○投資相
          關之資金有部分轉入被告戊○○帳戶，因該帳戶非必
          由被告戊○○所獨立使用，是亦難證明被告戊○○即
          曾參與投資決策，原告主張依上開乙○○票款存入被
          告戊○○帳戶之情，認可證明被告戊○○有共同詐騙
          原告之行為，尚無理由。
        原告復主張如附表編號1 至7 、9 、10所示支票退票
          後，丁○○、戊○○即停用原使用之電話並出國之事
          實，有丁○○、戊○○入出境資料、電話停用資料（
          詳卷【一】第124 頁、130 頁）在卷可憑，且為被告
          丁○○、戊○○所不爭執。然本件如附表編號1 至7
          、9 、10所示支票退票之際，依原告之主張，被告莊
          啟炎合計退票金額既約1 億3 千萬元（詳卷【二】第
          303 頁第10行），則被告丁○○、戊○○出國即非必
          與侵權行為有關，亦有可能係因上開票據債務而走避
          ，從而由被告戊○○夫妻停用電話、出國未歸之情，
          亦難逕謂被告戊○○即有詐騙之行為。
        證人己○○雖證稱略以：乙○○告知共同投資之支票
          均係戊○○所簽發，每簽發250 萬元之票，即須給予
          利潤，退票後丁○○說不知道戊○○簽發如此多支票
          等語，然己○○本身亦係聽聞他人敘述，並非親見
          親聞，所證有無證據證據價值，已難無疑；其亦遭
          被告乙○○持丁○○支票借款約5,000 萬元未還，業
          據其陳稱在卷（詳卷【二】第141 頁），其既與被告
          有金錢糾紛，且本身之立場即與原告類似，所證是否
          客觀同難令人無疑；由其作證過程，曾拒答丁○○
          、戊○○訴訟代理人所提問題之情形，可見其所證具
          有選擇性，非就所知毫無保留為證述，則所證即難認
          係所知之全貌，從而亦難依己○○所證，遽認被告郭
          美霞有何詐騙原告之行為。
      (3)綜上，尚難認本件有何詐騙，或原告2 人因受騙而有錯
        誤之情形，且縱認原告2 人受詐騙，因錯誤交付金錢而
        受有損害，依原告所主張及提出、聲請調查證據之結果
        ，亦難認被告戊○○曾參與本件投資之決策，從而即使
        被告乙○○、丁○○有共同詐騙原告之行為，亦難認被
        告戊○○曾共同參與，從而原告依侵權行為之法律關係
        ，訴請被告戊○○負損害賠償責任，依法即有未合。且
        上開部分事證已臻明確，原告另提出之丙○○出具之證
        明書、丁○○財產清單及相關資料、戊○○財產清單及
        相關資料、原告另執有之丁○○支票，及聲請本院調查
        之乙○○其他帳戶資料、戊○○貸款資料、貸款撥入帳
        戶交易資料、其他帳戶資料等，經審酌後，認均與本件
        之判決結果無影響，爰不一一論述，併予敘明。
四、綜上所述，(1)被告丁○○應依票據法律關係給付原告甲○○
    1,700 萬元、原告庚○300 萬元，及均自起訴狀繕本最後送
    達被告乙○○翌日即96年3 月9 日起至清償日止，按週年利
    率5 ％計算之法定遲延利息；(2)被告丁○○應依票據法律關
    係，於98年11月11日給付原告甲○○250 萬元；(3)被告乙○○應依消費借貸之法律關係對原告甲○○、庚○為同上之給
    付，並與被告丁○○負不真正連帶責任；至超過上開部分之
    請求，原告之訴均無理由，應予駁回。
五、原告甲○○、庚○、被告丁○○陳明願供擔保，聲請宣告假
    執行或免為假執行，經核除250 萬元將來給付之訴外之原告
    勝訴部分，均合於法律規定，爰分別酌定相當之擔保金額宣
    告之；250 萬元將來給付之訴部分，因清償期尚未屆至，性
    質上自不宜宣告假執行，該部分假執行之聲請尚無理由，應
    予駁回；原告甲○○、庚○其餘假執行之聲請，因訴之駁回
    而失所依據，亦應駁回。
六、據上論結，原告之訴為一部有理由，一部無理由，依民事訴
    訟法第385 條第1 項前段、第79條、第85條第2 項、第390
    條第2 項、第392 條第2 項，判決如主文。
中　　華　　民　　國　　96　　年　　8 　　月　　10　　日
                  民事第一庭審判長法　官　陳嘉惠
                                  法  官  廖純卿
                                  法  官  鄭峻明
正本係照原本作成。
如不服本判決，應於送達後20日內，向本院提出上訴狀並表明上
訴理由，如於本判決送達前提起上訴者，應於判決送達後10日內
補提上訴理由書（須附繕本）。
中　　華　　民　　國　　96　　年　　8 　　月　　10　　日
                                  書記官　鍾淑美
┌─┬───┬─────┬─────┬────┬────┬─────┬────┐
│編│發票人│付　款　人│帳    號  │票面金額│ 發票日 │支票號碼  │ 退票日 │
│號│      │          │          │(新台幣)│        │          │        │
├─┼───┼─────┼─────┼────┼────┼─────┼────┤
│1 │丁○○│合作金庫銀│000000000 │250萬元 │95年10月│PG0000000 │95年10月│
│  │      │行七賢分行│          │        │19日    │          │26日    │
├─┼───┼─────┼─────┼────┼────┼─────┼────┤
│2 │丁○○│合作金庫銀│000000000 │250萬元 │95年10月│PG0000000 │95年10月│
│  │      │行七賢分行│          │        │20日    │          │26日    │
├─┼───┼─────┼─────┼────┼────┼─────┼────┤
│3 │丁○○│合作金庫銀│000000000 │250萬元 │95年11月│PG0000000 │95年11月│
│  │      │行七賢分行│          │        │5 日    │          │9 日    │
├─┼───┼─────┼─────┼────┼────┼─────┼────┤
│4 │丁○○│合作金庫銀│000000000 │250萬元 │95年11月│PG0000000 │95年11月│
│  │      │行七賢分行│          │        │5日     │          │9 日    │
├─┼───┼─────┼─────┼────┼────┼─────┼────┤
│5 │丁○○│合作金庫銀│000000000 │200萬元 │95年11月│PG0000000 │95年11月│
│  │      │行七賢分行│          │        │8 日    │          │9 日    │
├─┼───┼─────┼─────┼────┼────┼─────┼────┤
│6 │丁○○│合作金庫銀│000000000 │250萬元 │95年11月│PG0000000 │95年12月│
│  │      │行七賢分行│          │        │9日     │          │5 日    │
├─┼───┼─────┼─────┼────┼────┼─────┼────┤
│7 │丁○○│合作金庫銀│000000000 │250萬元 │95年11月│PG0000000 │95年12月│
│  │      │行七賢分行│          │        │11日    │          │5 日    │
├─┼───┼─────┼─────┼────┼────┼─────┼────┤
│8 │丁○○│合作金庫銀│000000000 │250萬元 │98年11月│PG0000000 │發票日未│
│  │      │行七賢分行│          │        │11日    │          │屆至    │
├─┼───┼─────┼─────┼────┼────┼─────┼────┤
│9 │丁○○│合作金庫銀│000000000 │250萬元 │95年10月│PG0000000 │95年10月│
│  │      │行七賢分行│          │        │24日    │          │24日    │
├─┼───┼─────┼─────┼────┼────┼─────┼────┤
│10│丁○○│合作金庫銀│000000000 │250萬元 │95年11月│PG0000000 │96年2 月│
│  │      │行七賢分行│          │        │14日    │          │2 日    │
├─┼───┼─────┼─────┼────┼────┼─────┼────┤
│11│丁○○│合作金庫銀│000000000 │250萬元 │95年10月│PG0000000 │95年10月│
│  │      │行七賢分行│          │        │20日    │          │26日    │
├─┼───┼─────┼─────┼────┼────┼─────┼────┤
│12│丁○○│合作金庫銀│000000000 │250萬元 │95年10月│PG0000000 │95年10月│
│  │      │行七賢分行│          │        │21日    │          │26日    │
├─┼───┼─────┼─────┼────┼────┼─────┼────┤
│13│丁○○│合作金庫銀│000000000 │250萬元 │95年10月│PG0000000 │95年10月│
│  │      │行七賢分行│          │        │22日    │          │26日    │
├─┼───┼─────┼─────┼────┼────┼─────┼────┤
│14│丁○○│合作金庫銀│000000000 │250萬元 │95年11月│PG0000000 │95年11月│
│  │      │行七賢分行│          │        │2日     │          │9 日    │
├─┼───┼─────┼─────┼────┼────┼─────┼────┤
│15│丁○○│合作金庫銀│000000000 │250萬元 │95年11月│PG0000000 │95年11月│
│  │      │行七賢分行│          │        │2日     │          │9 日    │
└─┴───┴─────┴─────┴────┴────┴─────┴────┘
